【裁判字號】    99,抗,13
【裁判日期】    990818
【裁判案由】    臨時管理人
【裁判全文】
臺灣臺北地方法院民事裁定                99年度抗字第13號
抗  告  人  甲○○
相  對  人  臺灣銀行股份有限公司
法定代理人  乙○○
上列當事人間選任臨時管理人事件，對於本院民國98年12月31日
所為之98年度審司字第768 號裁定提起抗告，本院裁定如下：
    主  文
抗告駁回。
抗告費用新臺幣壹仟元由抗告人負擔。
    理  由
一、按因裁定而權利受侵害者，得為抗告，非訟事件法第41條第
    1項定有明文。查本件抗告人經原裁定選任為富邦倉儲股份
    有限公司之臨時管理人，致負有履行富邦倉儲公司臨時管理
    人職務之義務，不利於抗告人，依上開條文規定，自得提起
    抗告，合先敘明。
二、相對人於原審聲請意旨略以：相對人前已對富邦倉儲股份有
    限公司（下稱富邦倉儲公司）聲請本院為強制執行，惟因富
    邦倉儲公司董監事屆期未改選遭經濟部限期於96年10月1 日
    完成改選，詎富邦倉儲公司屆期仍未改選，其董監事均已當
    然解任，致強制執行程序對之無法合法送達，爰依公司法第
    208 條之1 第1 項規定，聲請本院為之選任臨時管理人。原
    審以抗告人為富邦倉儲公司前任董事及總經理，對於該公司
    業務應屬熟悉，持有股份達8,000,000 股，該公司業務執行
    之良窳，影響抗告人之權益，為此乃選任抗告人為富邦倉儲
    公司之臨時管理人。
三、抗告意旨略以：抗告人已離開富邦倉儲公司10年以上，故對
    於該公司之財務狀況均無所悉，且抗告人年事已高，身體狀
    況不佳，甫施行肛門膿瘍引流手術完畢，以抗告人目前身心
    狀況，實無力擔任富邦倉儲公司之臨時管理人，為此提起抗
    告，求為廢棄原裁定，選任其他適當人選為富邦倉儲公司之
    臨時管理人云云。
四、按董事會不為或不能行使職權，致公司有受損害之虞時，法
    院因利害關係人或檢察官之聲請，得選任一人以上之臨時管
    理人，代行董事長及董事會之職權。但不得為不利於公司之
    行為，公司法第208 條之1 定有明文。是公司或法人臨時管
    理人之選任，係以保障公司或法人不因董事會不為或不能行
    使職權，抑或全部董事均無法行使職權而有遭受損害之虞所
    由設，其選任自應以公司或法人之最佳利益為考量。經查：
（一）相對人主張上開事實，業據其於原審提出與所述相符之本
      院民事執行處通知、富邦倉儲公司之公司變更登記事項表
      及公司基本資料查詢等件為證，且為抗告人所不爭，堪信
      為真。相對人為富邦倉儲公司之債權人，為上開公司法規
      定所稱之利害關係人，惟因富邦倉儲公司原董監任期於94
      年6月27日屆滿後因遲未進行改選，經經濟部發函限期於
      96年10月1日完成改選董監事，詎富邦倉儲公司仍未遵期
      完成改選董監事，原董監事職務當然解任，致相對人無從
      對之聲請強制執行，除有害債權人之債權、有害國內之經
      濟秩序外，亦將影響富邦倉儲公司眾多股東之權益而使公
      司受有損害之虞，揆諸上開說明，相對人聲請本院選任富
      邦倉儲公司之臨時管理人，於法有據。
（二）次查抗告人固為訴外人富保國際投資股份有限公司（下稱
      富保公司）之法人代表董事，該公司持有富邦倉儲公司股
      份達8,000,000股，惟抗告人亦為富邦公司之總經理，持
      有富邦公司股份亦達1,116,000股，合計已逾富邦倉儲公
      司股份之半數，抗告人對於該公司之業務執行之良窳應為
      相當程度之關心，倘富邦倉儲公司業務持續無人執行，不
      僅導致該公司負債之增加，相對亦會造成抗告人之投資損
      失加劇，是以豈有置自身股東權益不理，放任富邦倉儲公
      司因董事均遭當然解任，致董事會無法召開，而無法正常
      營運之理，抗告人復未舉證證明其他有何不能擔任富邦公
      司臨時管理人之重大事由，準此，原審以抗告人為富邦倉
      儲公司大股東，據以選任抗告人為該公司臨時管理人，於
      法並無不合。
（三）末查，抗告人雖辯稱已離開富邦倉儲公司有10年以上，甫
      施行肛門膿瘍引流手術，健康狀況不佳等情，並提出國防
      醫學院三軍總醫院附設民眾診療服務處診斷證明書為證，
      惟肛門膿瘍引流手術並非重大不治之疾病，且手術後一或
      二週即可恢復正常工作，抗告人於98年7月7日接受引流手
      術後，應可立即恢復正常工作，又上開手術迄今已有一年
      有餘，按常情亦早已康復，應無抗告人所稱身體狀況不佳
      無力擔任富邦倉儲公司臨時管理人情事。再者，臨時管理
      人職務雖係代行董事會職權，惟非不得於就任後隨即向主
      管機關聲請解散、清算等程序或召集其餘股東重新選任董
      事及監察人，尚難僅因抗告人前詞所指事由即認原裁定選
      任其為臨時管理人有所違誤。從而，原裁定選任抗告人為
      富邦公司臨時管理人，於法並無違誤，抗告意旨仍執前詞
      指摘原裁定不當，求予廢棄，為無理由，應予駁回。
五、據上論結，本件抗告為無理由，依非訟事件法第46、第24條
    第1項、民事訴訟法第495條之1第1項、第449條第1項、第78
    條，裁定如主文。
中    華    民    國    99    年    8     月    18    日
                  民事第六庭    審判長  朱漢寶
                                法  官  傅中樂
                                法  官  張瑜鳳
以上正本係照原本作成。
本裁定除以適用法規顯有錯誤為理由，不得再抗告。如提起再抗
告，應於裁定送達後10日內委任律師為訴訟代理人向本院提出再
抗告狀，並繳納再抗告費新臺幣1,000 元。
中    華    民    國    99    年    8     月    18    日
                                書記官  林鈞婷

司法院資訊處製作；財團法人民間司法改革基金會備份。
